臺灣基隆地方法院民事裁定  
109年度基小字第3367號
原      告  張惟淳  
訴訟代理人  張永和  
被      告  許智文  


上列當事人間損害賠償事件，原告就本院109年度金訴字第42號
洗錢防制法等刑事案件提起刑事附帶民事訴訟，經本院刑事庭以
109年度附民字第103號裁定移送而來，本院裁定如下：
    主  文
原告之訴及假執行之聲請均駁回。
訴訟費用由原告負擔。
    理  由
一、按「刑事訴訟諭知無罪、免訴或不受理之判決者，應以判決
    駁回原告之訴。但經原告聲請時，應將附帶民事訴訟移送管
    轄法院之民事庭」，刑事訴訟法第503條第1項定有明文。是
    以刑事法院將附帶民事訴訟以裁定移送於該法院民事庭者，
    以刑事部分宣告被告有罪之判決者為限，至刑事訴訟諭知無
    罪之判決，刑事法院本應依同法第503條第1項前段規定以判
    決駁回原告之訴，如誤以裁定移送於民事庭，其訴之不合法
    ，不因移送民事庭而受影響，受移送之民事庭應認原告之訴
    為不合法以裁定駁回之（最高法院66年台上字第1094號裁判
    意旨參照）。又按刑事訴訟諭知無罪之判決，或實質上為無
    罪，僅因屬裁判上一罪，而不另為無罪之諭知者，倘刑事法
    院未經聲請，即將該附帶民事訴訟以裁定移送於民事庭時，
    其訴為不合法，受移送之民事庭應以裁定駁回之（最高法院
    93年度台抗字第656號裁判意旨參照）。
二、本件原告因被告洗錢防制法等刑事案件，於刑事訴訟程序對
    被告附帶提起本件民事訴訟，主張被告基於洗錢之犯意，於
    民國108年7月至9月5日間某日，在不詳地點，將其所申辦之
    臺灣銀行基隆分行帳號000-000000000000號帳戶（下稱系爭
    帳戶）之存摺、提款卡及密碼，交付予詐欺者成員使用，作
    為詐欺者從事財產犯罪、逃避偵查機關查緝之工具。嗣該詐
    欺者即意圖不法之所有，於108年9月5日上午11時許，以原
    告友人Isaac Chen臉書PO文謊稱要賣IPHONE手機1支，對原
    告施用詐術，使原告陷於錯誤，並於108年9月5日下午2時13
    分許，匯款新臺幣（下同）13,000元至系爭帳戶，而受有損
    害，並致原告受有精神上痛苦。為此，爰基於侵權行為損害
    賠償之法律關係，請求被告賠償其損害。並聲明：被告應給
    付原告20,000元，及自起訴狀繕本送達翌日起至清償日止，
    按週年利率百分之5計算之利息；原告願供擔保，請准宣告
    假執行。
三、經查，本院109年度附民字第103號裁定移送時之本院109年
    度金訴字第42號刑事判決，就被告遭起訴涉犯洗錢防制法第
    14條第1項之洗錢罪嫌部分，係認定無證據足以證明被告有
    收受、持有或使用特定犯罪所得，或有移轉或變更特定犯罪
    所得之行為，就此部分，原應為無罪之諭知，惟與認定被告
    有罪之幫助詐欺之犯行係屬想像競合之裁判上一罪之關係，
    而不另為無罪諭知等情，業經本院核閱109年度金訴字第42
    號刑事案卷無訛。依前揭說明，原告本不得於刑事訴訟程序
    附帶提起民事訴訟。是本院刑事庭本應駁回原告之訴，乃未
    經原告聲請而以裁定移送前來，其訴之不合法不因移送民事
    庭而受影響，仍應認原告之訴於法未合，且不能補正，應予
    以駁回。
四、綜上所述，原告就本院刑事庭不另為無罪諭知之部分（即被
    告被訴涉犯洗錢防制法第14條第1項洗錢罪嫌部分），提起
    本件刑事附帶民事訴訟，於法有違，雖經本院刑事庭裁定移
    送前來，仍應認為其起訴為不合法，應裁定駁回。原告之訴
    既經裁定駁回，其假執行之聲請亦失所附麗，併予駁回。
五、據上論結，本件原告之訴為不合法，依民事訴訟法第249 條
    第1 項第6 款、第95條、第78條，裁定如主文。
中　　華　　民　　國　　109 　年　　12　　月　　30　　日
                  基隆簡易庭法  官  周裕暐
以上正本係照原本作成。
如對本裁定抗告，應於本裁定送達後10日內，向本院提出抗告狀
，並繳納抗告費新臺幣1,000元，抗告於本院合議庭。
中　　華　　民　　國　　109 　年　　12　　月　　30　　日
                            書記官  謝佳妮